臺灣高等法院臺中分院刑事裁定
111年度抗字第235號
抗  告  人
即  聲請人  蕭仁正


上列抗告人因聲請提審案件，不服臺灣彰化地方法院中華民國11
1年2月17日所為裁定（111年度提字第4號），提起抗告，本院裁
定如下：
    主  文
抗告駁回。
    理  由
一、抗告人即聲請人（下稱抗告人）蕭仁正抗告意旨詳如附件抗
    告狀所示。
二、按人民被法院以外之任何機關逮捕、拘禁時，其本人或他人
    得向逮捕、拘禁地之地方法院聲請提審；受聲請法院，於繫
    屬後24小時內，應向逮捕、拘禁之機關發提審票，並即通知
    該機關之直接上級機關，但被逮捕、拘禁人已回復自由者，
    得以裁定駁回之；抗告法院認為抗告不合法或無理由者，應
    以裁定駁回之，提審法第1條第1項前段、第5條第1項第3款
    、第10條第2項前段分別定有明文。是以得依提審法聲請提
    審之前提，須「被法院以外之任何機關逮捕、拘禁」及「被
    逮捕、拘禁人尚未回復自由」，始得聲請提審。倘受逮捕或
    拘禁人已回復自由（包括有附條件的具保、責付或限制住居
    與無附條件的釋放），法院事實上無從提審，為避免進行無
    實益之程序，應以裁定駁回提審聲請（提審法第5條立法理
    由參照）。基此，受逮捕或拘禁人如於聲請提審遭法院駁回
    後，已回復自由，縱有提出抗告，抗告法院應本於上開立法
    意旨，認抗告無理由而予駁回。另按現行犯，不問何人得逕
    行逮捕之。犯罪在實施中或實施後即時發覺者，為現行犯，
    刑事訴訟法第88條第1項、第2項復定有明文。又提審本屬救
    急制度，用以補充正當法律程序之不足，由法院即時審查其
    逮捕、拘禁之合法性，非在認定被逮捕、拘禁人有無被逮捕
    、拘禁之本案實體原因及有無被逮捕、拘禁之必要性，故其
    採行之證據法則，僅以自由證明為已足。
三、經查：抗告人於民國111年2月16日16時55分許，因涉犯違反
    保護令案件，經彰化縣政府警察局溪湖分局舊館派出所員警
    認屬現行犯，而依刑事訴訟法第88條之規定逕行逮捕，有員
    警職務報告、警詢筆錄、彰化縣警察局執行逮捕、拘禁告知
    本人通知書在卷可稽。嗣因抗告人聲請提審，原審法院乃於
    111年2月17日16時18分許訊問抗告人後，認員警逮捕程序並
    無違法之處，裁定駁回抗告人之聲請，並將抗告人解返臺灣
    彰化地方檢察署，亦有原審訊問筆錄、原審111年度提字第4
    號裁定在卷可參。抗告人雖於111年3月2日提出本件抗告（
    見本院卷第7頁抗告狀上原審法院收狀章戳），然抗告人現
    並未處於受逮捕、拘禁狀態，亦無任何在監在押之情形，有
    臺灣高等法院被告前案紀錄表附卷得參。是抗告人現已無因
    本件尚在受逮捕、拘禁或其人身自由受有拘束之情形，其已
    回復自由，揆諸前揭說明，其聲請提審已無實益，亦不符合
    聲請提審之要件。綜上所述，本件抗告為無理由，應予駁回
    。
據上論斷，應依提審法第10條第2項前段，裁定如主文。
中　　華　　民　　國　　111 　年　　3 　　月　　16　　日
            刑事第五庭    審判長法　官  鄭  永  玉
　　　　　　　　　　　　        法　官  卓  進  仕
　　　　　　　　　　　　　      法　官  許  文  碩  
以上正本證明與原本無異。
不得再抗告。
                                書記官  林  育  萱
　　　　　　　　　　　　　　　　
中　　華　　民　　國　　111 　年　　3 　　月　　16　　日